【裁判字號】    98,易,2648
【裁判日期】    981225
【裁判案由】    妨害家庭
【裁判全文】
臺灣臺北地方法院刑事判決              98年度易字第2648號
公  訴  人  臺灣臺北地方法院檢察署檢察官
被      告  丙○○
選任辯護人  張秀夏律師
上列被告因妨害家庭案件，經檢察官提起公訴（98年度偵續三字
第10號），本院判決如下：
    主  文
丙○○無罪。
    理  由
壹、公訴意旨略以：被告丙○○明知乙○○（所涉通姦罪嫌，檢
    察官另行通緝中）為告訴人丁○○之妻，係有配偶之人，竟
    基於相姦之概括犯意，自民國93年7 月2 日起至同月7 日止
    ，在臺北市等地，連續多次與乙○○為性交行為；嗣經告訴
    人於95年2 月18日登入乙○○之電子信箱，始知上情。因認
    被告涉犯刑法第239 條後段之相姦罪嫌（起訴書誤載為同法
    第239條前段之通姦罪嫌，經公訴人到庭更正如上）。
貳、按犯罪事實應依證據認定之，無證據不得認定犯罪事實；又
    不能證明被告犯罪者，應諭知無罪之判決，刑事訴訟法第15
    4 條第2 項、第301 條第1 項分別定有明文。次按，認定犯
    罪事實所憑之證據，雖不以直接證據為限，間接證據亦包括
    在內；然而無論直接或間接證據，其為訴訟上之證明，須於
    通常一般之人均不致有所懷疑，而得確信其為真實之程度者
    ，始得據為有罪之認定，倘其證明尚未達到此一程度，而有
    合理之懷疑存在，致使無從形成有罪之確信，根據「罪證有
    疑，利於被告」之證據法則，即不得遽為不利被告之認定；
    又檢察官對於起訴之犯罪事實，應負提出證據及說服之實質
    舉證責任。倘其所提出之證據，不足為被告有罪之積極證明
    ，或其指出證明之方法，無從說服法院以形成被告有罪之心
    證，基於無罪推定之原則，自應為被告無罪判決之諭知，最
    高法院92年臺上字第128 號判例闡述甚明。
、檢察官之舉證
一、告訴人之指述。
二、被告之供述。
三、被告寄送與乙○○之電子郵件2封、附加照片檔案6張。
四、情書1 封（臺灣臺北地方法院檢察署95年度他字第2577號卷
    第15頁）。
五、法務部調查局97年12月30日法務部調查局資訊室資安鑑識實
    驗室鑑定報告。
肆、本院之判斷
一、證據能力部分
(一)、「被害人乃被告以外之人，本質上屬於證人，其陳述被害經
    過，亦應依人證之法定偵查、審判程序具結，方得作為證據
    。」最高法院93年臺上字第6578號判例意旨可參。告訴人於
    96年1 月22日於檢察察官面前之訊問筆錄（臺灣臺北地方法
    院檢察署，下稱甲○，95年度偵字第25778 號卷第10頁至第
    11頁），未經具結，而告訴人之本質，仍屬被害人，此觀之
    刑事訴訟法第232 條規定自明。從而，上開告訴人於檢察官
    面前未具結之筆錄，揆諸前揭說明，應無證據能力。
(二)、按違法取得之證據，依取得來源分別，可分為公權力違法取
    得證據及私人違法取得證據。就公權力違法取得之證據，其
    證據能力之判斷，刑事訴訟法第158 條之4 已定有明文：「
    除法律另有規定外，實施刑事訴訟程序之公務員因違背法定
    程序取得之證據，其有無證據能力之認定，應審酌人權保障
    及公共利益之均衡維護」，然就私人違法取證是否應予排除
    ，併其排除範圍、排除強度為何，尚未見立法者將其意旨行
    諸條文。故就私人違法取得證據，其證據能力應否予以排除
    ，應權衡「抑制非法取證」與「抑制犯罪」二目的後決定之
    。關於「抑制非法取證」之目的考量方面，在私人以不法方
    式取得證據之情形，因為調查、蒐集證據私人，所有之武器
    與被告相同，均未擁有與國家偵查機關等同之強制處分權，
    況即使允許該等證據進入法院，也不能解免該不法蒐證私人
    所應負擔之刑事責任或其他責任。故除非該私人以不法方式
    取得證據係基於「偵查機關之助手」之地位（例如，受偵查
    機關之託，以不法方式取證以避免偵查機關自行以不法方式
    取證會遭排除）或其他相類之情形外，私人以不法方式取得
    證據，從抑制非法取證之觀點係為規範偵查機關之不法行為
    觀察，既與抑制違法偵查之目的無涉，是私人以不法方式所
    取得之證據，當有證據能力。則被告及辯護人認上開被告寄
    送與乙○○之電子郵件2 封、附加照片檔案6 張及情書1 封
    ，均係告訴人與乙○○離婚後，未經乙○○同意，擅自進入
    乙○○之電腦內所取得，係為告訴人非法取得之證據，主張
    上開證據應無證據能力。然而，本案告訴人提出之前揭被告
    寄送與乙○○之電子郵件2 封、附加照片檔案6 張及情書1
    封，縱使告訴人未經乙○○之同意所取得，揆諸前開說明，
    證據禁止法則既在禁止「公權力」對人民權利不當之侵害，
    而非針對「私人」不法取證而來，則告訴人取得上開證據有
    無違法或不當，不影響上開證據之證據能力。又被告所涉刑
    法第239 條後段相姦罪，係牽涉性行為之犯罪，此種犯罪本
    即具有極高之隱密性，原本不易取得直接之證據，況實體法
    就私人違法取得證據行為，所施以之刑罰制裁強度（私人違
    法取得證據，可能觸犯之罪名舉其要者如刑法第304 條強制
    罪、第306 條侵入住宅罪、第315 條之1 妨害秘密罪或通訊
    保障及監察法第24條第1 項、同法第25條之罪）遠較欲證明
    之目的犯罪即刑法第239 條通姦、相姦罪相當或更為嚴厲，
    斟酌上情，告訴人取得前揭證據既無關乎公權力之行使，縱
    有違反其他法律規定亦非無救濟途徑，是本院認為告訴人所
    取得之前揭證據，應有證據能力，辯護人及被告認上開證據
    係告訴人非法取證而來，認無證據能力云云，難認有理。
(三)、被告及辯護人認檢察官以前揭電子郵件2 封、附加照片檔案
    6 張及情書1 封，提示訊問被告所得之被告供述筆錄，主張
    被告之供述，係上開違法取得之證據所衍生，應無證據能力
    。但是，前揭證據應有證據能力，已如前揭(二)所載，又被告
    之供述筆錄，經本院當庭提示與被告閱覽後，被告均供認上
    開筆錄內容係按其當時所言為記載，顯見被告之供述筆錄，
    均按其自由意思之陳述為紀錄（參本院卷第20頁反面），且
    訊問過程中，亦查無任何違法或不當之處，認應有證據能力
    。被告及辯護人認無證據能力云云，尚有誤會。
(四)、按法院或檢察官得囑託醫院、學校或其他相當之機關、團體
    為鑑定，或審查他人之鑑定，並準用第203 條至第206 條之
    1 規定；其須以言詞報告或說明時，由受囑託機關實施鑑定
    或審查之人為之，刑事訴訟法第208 條第1 項有明文規定。
    而檢察官或法院依刑事訴訟法第208 條第1 項前段規定囑託
    鑑定機關實施鑑定所為之書面報告，參諸刑事訴訟法第159
    條修正立法理由之說明，核屬該條所稱之「除法律有規定者
    外」之範圍，為傳聞例外，應具有證據能力。卷附之法務部
    調查局97年12月30日法務部調查局資訊室資安鑑識實驗室鑑
    定報告，係檢察官囑託該局就上開照片檔案本身有無經過變
    造為鑑定，揆諸前揭說明，該鑑驗書所載之內容具有證據能
    力。
(五)、按被告以外之人於審判外之言詞或書面陳述，除法律有規定
    者外，不得作為證據；又被告以外之人於審判外之陳述，雖
    不符合刑事訴訟法第159 條之1 至第159 條之4 之規定，但
    經當事人於審判程序同意作為證據，法院審酌該言詞陳述或
    書面陳述作成時之情況，認為適當者，亦得為證據；又當事
    人、代理人或辯護人於法院調查證據時，知有同法第159 條
    第1 項不得為證據之情形，而未於言詞辯論終結前聲明異議
    者，視為有前項之同意，刑事訴訟法第159 條第1 項及第15
    9 條之5 分別定有明文。至於本判決下列所引用除上開(一)至
    (四)以外之卷證資料（包含供述證據、文書證據等證據），均
    無證據證明係公務員違背法定程式所取得，且公訴人、被告
    及辯護人於本院準備程序、審判期日中對於提示之卷證，就
    證據能力均未表示爭執，迄至言詞辯論終結前亦未再聲明異
    議，又卷內之文書證據，經核亦無刑事訴訟法第159 條之4
    之顯有不可信之情況與不得作為證據之情形，本院審酌上開
    證據資料製作時之情況，尚無違法不當及證明力明顯過低之
    瑕疵，亦認為以之作為證據應屬適當，是依刑事訴訟法第
    159 條至第159 條之5 規定，應認有證據能力，末予敘明。
二、證明力部分
    被告於本院審理時堅決否認有何相姦犯行，辯稱其從未知悉
    乙○○於92至94年間，與告訴人有婚姻關係，其也未於公訴
    人所指之時地，與乙○○發生性交行為等語。辯護人則為被
    告辯護稱：被告直至95年5 月間收到告訴人寄發之存證信函
    後，始知乙○○與告訴人有第2 段婚姻；被告寄送與乙○○
    之電子郵件2 封及附加照片檔案6 張，履經轉寄，已非被告
    直接寄與乙○○之原始檔案，甚可能在轉寄過程中，發生變
    造或夾帶檔案之情，且觀之該電子郵件往來內容，也只是一
    般熟識朋友間之問候用語；公訴人所舉之情書1 封，為被告
    任職長榮公司時所寄發，時間為83年間，並非告訴人所指的
    93年間，況且內容是單純問候乙○○及其小孩，當時告訴人
    與被告間尚無婚姻關係；被告於檢察官面前雖坦有與乙○○
    發生過性關係，然此係被告與乙○○於79年至82年間，為大
    學同窗時發生，與告訴人之婚姻無關等語。經查：
(一)、告訴人與乙○○於92年2 月14日，於美國登記結婚，於94年
    5 月間分居，於95年1 月30日經美國法院判決離婚等情，為
    告訴人於檢察事務官面前供述明確（參甲○96年度偵續字第
    458 號卷第34頁、97年度偵續二字第52號卷第78頁），並有
    告訴人與乙○○之結婚證書影本、告訴人於94年5 月向美國
    法院提出離婚之文件影本、美國加州聖他科拉縣高等法院登
    記文件影本、美國加州聖他科拉縣高等法院離婚判決影本各
    1 份在卷可憑（參臺灣士林地方法院檢察署，下稱士檢，95
    年度他字第1643號卷第12頁、甲○95年度偵字第25778 號卷
    第24頁至第27頁、同卷第28頁至第29頁、同卷第30頁至第34
    頁），足堪認定。
(二)、告訴人於95年2 月18日，將乙○○之heidiliu1018@yahoo.c
    om電子郵件信箱內，1 封由被告所有帳號andy00000000@yah
    oo.com.tw 傳送、主旨「photo I Love You！」、日期「93
    年9 月30日」之電子郵件，併同檔名「DSC00783.JPG」（內
    容為1 名男子舔1 名女子性器）、「DSC00784.JPG」（內容
    為1 名男子性器插入1 名女子性器）之2 張數位相片檔案，
    轉寄至告訴人之jchung@pacvlco.com電子郵件信箱內，復於
    95年4 月13日將上開郵件及2 張相片檔案再轉寄至告訴人所
    有之Iiu.laihung@gmail.com 電子郵件信箱內；告訴人另於
    95年2 月19日，將乙○○之heidiliu1018@yahoo.com.hk 電
    子郵件信箱內1 封主旨「taiwan」之電子郵件，並同檔名「
    DSC00745.JPG」（內容為1 名男子與1 名男孩的近照）、「
    DSC00808.JPG」（內容為被告與乙○○並立於野柳風景區女
    王頭前）、「DSC00812.JPG」（內容為乙○○立於女王頭前
    ）、「DSC00810.JPG」（內容為乙○○立於女王頭前）等4
    張數位相片檔案，轉寄至告訴人所有之jchung@pacvlco.com
    電子郵件信箱內，復於95年4 月13日將上開郵件及4 張相片
    檔案再轉寄至告訴人所有之Iiu.laihung@gm ail.com電子郵
    件信箱內等情，為告訴人於檢察事務官面前及本院審理時證
    述在卷（參甲○96年度偵續字第458 號卷第31至34頁、甲○
    卷97年度偵續二字第52號卷第78至80頁、本院卷第21至24頁
    ），並有電子郵件2 封、照片6 張附卷可考（參甲○96年度
    偵續字第458 號卷第10至17頁），而被告亦於偵查中供認an
    dy00000000@yahoo.com.tw 為其所申請等語（參甲○95年度
    他字第2577號卷第41至42頁），是上情足可認定。
(三)、細觀上開「DSC00783.JPG」相片（內容為1 名男子舔1 名女
    子性器），攝影角度係由上而下，相片內男子僅可見其頭頂
    、額頭及眼鏡上緣，無從判斷該名男子是否為被告，而相片
    內之女子僅裸露其陰部，未見其面容或其他足資判斷人別之
    特徵，自難以推論為乙○○。前揭「DSC00784.JPG」相片，
    內容僅照攝為1 名男子的性器插入1 名女子的性器，也不足
    論斷相片中之男女，即屬被告與乙○○。另閱「DSC00745.J
    PG」、「DSC00808.JPG」、「DSC00812.JPG」、「DSC00810
    .JPG」等數位相片檔案，其中「DSC0 0808.JPG 」，內容為
    被告與乙○○並立於野柳風景區女王頭前，惟被告與乙○○
    僅單純並立照相，未勾肩、搭背或牽手等親密舉動，「DSC0
    0812.JPG」及「DSC00810.J PG 」也只是內容為乙○○立於
    女王頭前照片，至於「DSC007 45.JPG 」也僅為1 名男子與
    1 名男孩合照之相片，均無法證明被告與乙○○有何越軌舉
    動。又該封由被告所有帳號andy00000000@yahoo.com.tw 傳
    送、主旨「photo I Love You！」之電子郵件，由公訴人所
    舉之電子郵件中，僅見得此項主旨而已，未得見該電子郵件
    有無其他內容，徒憑如此簡短之主旨，尚難論斷被告與乙○
    ○間有公訴人所指之相姦行為。
(四)、公訴人另舉法務部調查局97年12月30日法務部調查局資訊室
    資安鑑識實驗室鑑定報告欲證明上開數位相片檔案未經變造
    ，且拍攝相機機種相同、時間相近，「DSC00783.JPG」、「
    DSC00784.JPG」之相片編號在上開「DSC00745.JPG」、「DS
    C00808.JPG」、「DSC00812.JPG」、「DSC00810.JPG」等相
    片編號前，顯見「DSC00783.JPG」、「DSC00784.JPG」等照
    片為被告與乙○○發生性交行為之紀錄。細觀上開鑑定報告
    內容略以：「一、「DS C00783.JPG 」照片檔所使用之相機
    廠牌：SONY，機型：CYBERSHOT ，拍照日期：2004：07：06
    00：07：21；「DSC00784.JPG」照片檔所使用之相機廠牌：
    SONY，機型：CYBERSHOT ，拍照日期：2004：07：06 00 ：
    18：53」；「DSC00745.JPG」照片檔所使用之相機廠牌：SO
    NY，機型：CYBERSHOT ，拍照日期：2004：06：29 15 ：20
    ：52；「DSC00808.JPG」照片檔所使用之相機廠牌：SONY，
    機型：CYBERSHOT ，拍照日期：2004：07：06 12 ：56：32
    ；「DSC00812.JPG」照片檔所使用之相機廠牌：SONY，機型
    ：CYBERSHOT ，拍照日期：2004：07：06 12 ：58：19；「
    DSC00810 .JPG 」照片檔所使用之相機廠牌：SONY，機型：
    CYBERSHOT ，拍照日期：2004：07：06 12 ：58：02。」「
    二、從各個檔案之檔案結構及相關欄位所顯示之資替料，可
    顯示其內容未遭受變更。」則由前揭鑑定報告可知：「DSC0
    0783.JPG」、「DSC00784.JPG」等2 張顯示男女交媾之數位
    相片，與「DSC00808.JPG」、「DSC00812.JPG」、「DSC008
    10.JPG」等被告與乙○○共同至野柳女王頭出遊之數位相片
    ，兩者用以拍攝之相機機型一樣、時間相近。然而，公訴人
    所舉之前揭鑑定報告，僅針對「數位相片檔案」有無遭到變
    造、合成或纂改為鑑驗，惟上開相片係以「附加檔案」之方
    式，經過多層轉寄至告訴人之前揭電子信箱內，如上述(二)所
    載，在層層轉寄中，上開2 個數位相片檔案是否為告寄與告
    訴人，有無經過額外之附加，實非無疑。況且，「DSC00783
    .JPG」、「DSC00784.JPG」等2 張數位相片中之男女，如上
    開(三)所述，無從判斷是否為被告與告訴人，公訴人所提之鑑
    驗報告亦未就此為鑑定，則縱然該6 張照片用以拍攝之機型
    相同、時間相近，也不能認被告與乙○○有於公訴人所指之
    時間內有相姦犯行。
(五)、公訴人另舉被告寄與乙○○之情書1 封為證，而告訴人則於
    本院審理時證稱該封信件是94年12月間在乙○○的書桌上發
    現，好像是剛收到不久（參本院卷第22頁反面）。細閱該紙
    情書內容略稱：「Dear Honey：已有12週未接獲您的來電，
    可想而知您是如此的忙碌，同樣的我自從日本出差回來後，
    一直沒時間寫信給您。雖然忙碌，我依然不忘您的生日，所
    以特地寄份禮物給你以及卡片，祝福您生日快樂。記起以前
    第1 次為你辦生日PARTY 時，大家熱熱鬧鬧的過，您也很開
    心，不知今年的生日可有熱熱鬧鬧的過呢？孩子們目前可好
    呢？而我在日本自己1 個人過生日，在臺灣至少還有人，今
    年生日卻在日本過，1 個人冷冷清清在有點涼無人的街道，
    望著明亮的月想著遠方的您，而打電話給您卻沒人接電話，
    接連好幾次也是如此。也讓我擔心不已。希望您們沒事，一
    切平安。在此希望這份禮物您會喜歡，雖然沒有您送的來得
    珍貴，但我那內心的誠心是無價的，因為我好想您。有空請
    來電告知我您安然無恙，不要再讓我擔心OK！Loveyou Andy
    Oct/16」（參95年度他字卷第1643號卷第19頁），則觀之上
    開信件之日期為10月16日，並無年份之記載，對照告訴人始
    至94年12月間始在乙○○桌上發現該信件，與信件內記載之
    日期已有相隔，則該紙信件是否在寄發之後，隨即為告訴人
    所發覺，實非無疑，告訴人證稱上開信件是於94年間寄送云
    云，是憑何項具體事證為論斷，也未見告訴人陳明，可見為
    告訴人個人臆測之詞，難認屬實，則該紙信件之寄送年份，
    難認等同於告訴人所發覺之年份即94年，是無從佐證公訴人
    所指被告在「93年間」有無相姦行為。再者，字字閱覽該紙
    信件內文，為被告關心乙○○之生活近況，慶賀乙○○生日
    所寄發，被告僅於其中表明思念乙○○之意，其內並無隻字
    片語提及其與乙○○曾有越軌行為，內文中並無描述或隱晦
    2 人間有何不可告人之事，或曾於公訴人所指之時地相姦。
    勾稽以上，公訴人以此情書指稱被告有起訴書所載之相姦行
    為，尚難採信。
(六)、告訴人雖稱：因為我於95年2 月18日發現本案的電子郵件，
    所以我就質問乙○○，當時她告訴我她於93年7 月2 日至7
    日來臺北，有與丙○○在臺北某處的汽車旅館發生性行為，
    另外還有1 次是丙○○出差到美國，他們曾到Valley Fair
    Shopping Mall 遊玩，在Cupertino Hilton Inn旅館發生性
    行為（參甲○96年度偵續字第458 號第34頁）。但是，告訴
    人上開陳述內容，均係稱其聽聞乙○○轉述而來，並非告訴
    人本人親身經歷之事項，也未經乙○○本人於偵查或本院審
    理時證實，自難以告訴人之單一指證，即可認乙○○已向告
    訴人坦承其與被告於公訴人所指之時地，有發生性交行為。
(七)、被告於檢察官面前供稱：「（問：93年間有無與廖在臺灣發
    生性行為？地點？）有，我不知道他有先生，他也沒告訴我
    ，地點在臺北市區的旅館，詳細地點我忘記了。」「（問：
    哪一區也不記得了？）是，我不知道他有先生，他也沒告訴
    我，他住美國，幾年才來臺灣1 次，我不瞭解他的狀況，他
    也沒有告訴我他有婚姻關係。」「（問：你和她有在臺灣有
    發生性行為嗎？地點在何處？）有，但這是個人隱私，我要
    保持緘默。」「（問：有沒有其他陳述？）我和廖交往時，
    不知道乙○○有婚姻關係，我還是有和廖發生性行為。「（
    問：提證4 、5 、6 資料，有何意見？信是你寫的嗎？二封
    電子郵件呢？對照片有意見嗎？）信是我寫的，但那是1999
    年以前寫的。電子郵件部分是我傳給乙○○的，廖傳給廖自
    己，又再傳給別人。告訴人是如何取得資料？我有意見。照
    片其中2 張我認得是我，另外2 張我沒意見。」（參士檢95
    年度他字第2351號卷第11頁、甲○95年度他字第2577號卷42
    頁、第68頁）。檢察官因此認為被告坦承於93年間，與乙○
    ○在臺北旅館發生性行為。但是，細覽上開筆錄內容，被告
    稱「照片其中2 張我認得是我，另外2 張我沒意見。」被告
    所指係伊的兩張照片，究係那兩張，徒由上開筆錄，無法特
    定。又被告雖先稱在「93年間」有與乙○○發生性行為，但
    被告事後對此堅詞否認，並稱當時是指「西元」93年間，而
    非「民國」93年間，則被告前後互岐之說法，檢察官當時亦
    未追問明確，是究竟何者方與事實相符，如無其他證據可佐
    ，要難遽下斷言，故前開訊問筆錄，無從遽為不利被告之認
    定。
(八)、配偶之一方與人通姦，固違反婚姻之義務，破壞共同生活之
    圓滿安全及幸福，而侵害他方之權利，惟有性自主決定權之
    配偶與人通姦，其相姦者須明知他方為有配偶之人，仍與之
    性交，該性行為始具可非難性。遍觀全案卷證，公訴人並未
    提出任何事證，證明被告與乙○○性交時，明知乙○○為有
    配偶之人。徵諸乙○○與告訴人婚姻關係始末，均在美國發
    生與結束，已如上(一)所載，被告辯稱其不知乙○○於起訴書
    所指之時間內有無配偶，難謂悖於常情，是公訴人亦未能證
    明被告斯時明知乙○○為有配偶之人，自不能認為被告係故
    意犯相姦罪，核與相姦罪之構成要件有間。
(九)、勾稽以上，本案公訴人所舉事證無從證明被告於起訴書所載
    之時地，有與乙○○相姦之事實，也不能證明被告於前揭時
    間知悉乙○○為有配偶之人。此外，卷內復無其他積極事證
    足認被告有何相姦之犯行，即不能證明被告有本案被訴犯行
    ，揆諸上開規定與說明，既不能證明其犯罪，自應為被告無
    罪之諭知。
(十)、「當事人、代理人、辯護人或輔佐人聲請調查之證據，法院
    認為不必要者，得以裁定駁回之。下列情形，應認為不必要
    ：一、不能調查者。二、與待證事實無重要關係者。三、待
    證事實已臻明瞭無再調查之必要者。四、同一證據再行聲請
    者。」刑事訴訟法第163 條之2 定有明文。被告及其辯護人
    雖聲請傳喚乙○○到庭作證，但乙○○於偵查中即遭檢察官
    通緝在案，有臺灣高等法院被告通緝紀錄表1 紙在卷可考，
    乙○○又身處美國，亦有辯護人庭呈之乙○○聲請書在卷可
    查（參本院卷第62至69頁），自無從拘提乙○○到案作證，
    是被告及其辯護人之聲請，已屬不能調查，揆諸前開說明，
    應予駁回。
伍、應適用之法律
    依刑事訴訟法第301條第1項，判決如主文。
本案經檢察官盧慧珊到庭執行職務。
中    華    民    國    98    年    12    月    25    日
                刑事第十六庭  法  官  藍家偉
以上正本證明與原本無異。
如不服本判決應於收受送達後10日內向本院提出上訴書狀，並應
敘述具體理由；其未敘述上訴理由者，應於上訴期間屆滿後20日
內向本院補提理由書（均須按他造當事人之人數附繕）「切勿逕
送上級法院」。
                              書記官  呂慧娟
中    華    民    國    98    年    12    月    25    日

司法院資訊處製作；財團法人民間司法改革基金會備份。
